【裁判字號】    96,交訴,169
【裁判日期】    970204
【裁判案由】    槍砲彈藥刀械管制等
【裁判全文】
臺灣板橋地方法院刑事判決             96年度交訴字第169號
公  訴  人  臺灣板橋地方法院檢察署檢察官
被      告  乙○○
                    （現於臺灣臺北監獄臺北分監執行）
選任辯護人  陳德文  律師
上列被告因違反槍砲彈藥刀械管制條例等案件，經檢察官提起公
訴（九十六年度偵字第一三九六三號、第一五二五一號、第一八
五三九號、第一八五三九號、第二二九三六號），本院判決如下
：
    主  文
乙○○犯如附表一、二所示之罪，分別處如附表一、二所示之刑
，應執行有期徒刑捌年，併科罰金新臺幣萬元，罰金如易服勞
役，以新臺幣壹仟元折算壹日，扣案之鐵撬支、仿ＢＥＲＥＴ
ＴＡ廠８４型半自動手槍製造之槍枝換裝土造金屬槍管而成之改
造手槍壹支（槍枝管制編號0000000000號，含彈匣壹
個）均沒收。
    事  實
一、乙○○曾因竊盜案件，經本院以九十四年度易字第四九八號
    判決判處有期徒刑一年二月確定，現於臺灣臺北監獄臺北分
    監執行（不構成累犯）與甲○○（另行判決）係同居之男女
    朋友，竟共同基於意圖為自己不法所有之犯意聯絡，先後於
    民國九十六年五月八日等如附表一編號五、六、八、十所示
    時間、地點，由甲○○在外把風，乙○○則持其所有之客觀
    上足以為兇器使用之鐵撬破壞大門、門鎖進入竊取戊○○等
    人所有如附表編號五、六、八、十號所示之物品得逞。乙○○另單獨基於意圖為自己不法所有之犯意，先後於九十五年
    九月間等如附表一編號一至四、七、九、十一至十四所示時
    間、地點，以附表一所示之方式竊取楊麗玉等人所有如附表
    編號一至四、編號七、九、十一至十四號所示之物品得逞（
    侵入住宅部分均未據告訴），乙○○並將竊得物品中有價值
    部分加以變賣得款花用，無法變賣而無價值之物品，則隨意
    丟棄，未及變賣者即存放於其位於臺北縣板橋市○○街三一
    巷六號二樓居所。乙○○另基於寄藏槍枝之犯意，明知未經
    許可，不得寄藏具有殺傷力之改造手槍，竟於九十六年八月
    九日十二時許，在其上址居所，明知吳文斌（另由檢察官以
    九十六年偵字第一九一三七號案件偵辦中）、真實姓名年籍
    不詳綽號「姐仔」所交付之物係具有殺傷力之仿ＢＥＲＥＴ
    ＴＡ廠８４型半自動手槍換裝土造金屬槍管而成之改造手槍
    一枝（槍枝管制編號為0000000000號，含彈匣一
    個），竟仍加以收受置於上址居所，以此方式寄藏上開手槍
    一支（即附表二編號三所示犯行）。嗣於九十六年六月二十
    九日，甲○○與乙○○前往如附表一編號八所示時地竊取得
    逞正欲離去之際，為陳碧林樓上住戶張書銘發覺，並請求里
    長報警處理，為警於同日十三時三十分許，前往查獲未及離
    去之甲○○，甲○○並供承係與乙○○一同前往偷竊；另於
    九十六年八月十日十七時許，為警前往乙○○上開臺北縣板
    橋市○○街三一巷六號二樓居所查獲，起出如附表一所示之
    贓物，及其所有供竊盜所用之鐵撬三支，及工作所用之開鎖
    工具、一字、十字螺絲起子、T 字型六角磨平扳手、電鑽、
    鉗子等物，而查知上情。
二、乙○○另於九十六年四月十三日某時許，騎乘車牌號碼Ｍ９
    Ｑ－９６７號之普通重型機車搭載甲○○（所涉公共危險、
    過失傷害罪嫌，另為不起訴處分），自臺北縣土城市○○街
    欲前往臺北縣板橋市南雅夜市，沿臺北縣土城市○○街往明
    峰街方向行駛，於同日二十一時許，行經臺北縣土城市○○
    街與德峰街口，適子○亦騎乘車牌號碼ＳＪ５－１１６號輕
    型機車搭載辛○○沿臺北縣土城市○○街往延峰街方向行駛
    途經臺北土城市○○街與德峰街口，乙○○本應注意車前狀
    況，隨時採取必要之安全措施，且行駛至無號誌而無交通指
    揮人員指揮之交岔路口，同為直行車或轉彎車者，左方車應
    暫停讓右方車先行，而依當時天候晴、夜間有照明、市區柏
    油乾燥無缺陷路面、無障礙物、視距良好等情況，並無不能
    注意之情事，竟疏未注意，致撞擊同為直行車而為右方車，
    亦未注意車前狀況由子○所騎乘搭載其子辛○○之前開輕型
    機車而人車倒地，致子○受有左手肘擦挫傷之傷害，辛○○
    則受有左膝擦傷、左足踝、左足擦挫傷之傷害。乙○○因另
    案遭通緝，為免警方據報前往逮捕，明知子○、辛○○所騎
    乘之上開機車因遭其撞擊而人車倒地受有傷害，仍基於肇事
    逃逸之犯意，未留在現場，亦未要求甲○○協助報警送醫，
    隨即騎乘機車離去，留下未及離去之甲○○在場。嗣警方據
    報前往現場處理，並對子○及甲○○製作筆錄，而查悉上情
    （過失傷害即為附表二編號一所示、肇事逃逸為附表二編號
    二所示）。
三、案經子○訴由臺北縣政府警察局土城分局、報告臺灣板橋地
    方法院檢察署檢察官偵查起訴。
    理  由
一、訊據被告乙○○對於上開犯罪事實均坦承不諱：(一)竊盜犯行
    ，部分核與共犯甲○○於警詢、偵查及審理中供述相符，核
    與被害人楊麗玉、鄧仁恭、曾瑞琦、庚○○、戊○○、癸○○、己○○、陳碧林、陳建廷、丙○○、李國昌、丁○○、
    林靜蕙、壬○○等人於警詢中指述及證人張書銘於警詢中證
    述相符，並有贓物認領保管單十四紙、監視翻拍照片可憑，
    鐵撬三支扣案足證。(二)過失傷害及肇事逃逸部分，核與子○
    於警詢、偵查及審理中指述相符，復與甲○○於警詢中證述
    及證人林獻章於偵查中證述一致，復有亞東紀念醫院診斷證
    明書二紙、道路交通事故現場圖、道路交通事故調查報告表
    (一)、(二)及現場照片二十二張可證；被告駕駛普通重型機車，
    左方車未讓直行車先行，為肇事主因，子○駕駛輕型機車，
    行經無號誌路口未注意車前狀況，為肇事次因，此有臺灣省
    臺北縣區車輛行車事故鑑定委員會北縣鑑字第九六○九○六
    號鑑定意見書在卷可參。(三)槍砲部分，扣案之槍枝（槍枝管
    制編號0000000000號，含彈匣一個），係改造手
    槍，係仿ＢＥＲＥＴＴＡ廠８４型半自動手槍製造之槍枝，
    換裝土造金屬槍管而成，雖欠缺復進簧及復進簧桿，惟不影
    響槍枝之擊發功能，仍可擊發適用子彈，認具殺傷力，此有
    內政部警政署刑事警察局九十六年九月十四日刑鑑字第○九
    六○一二六九四四號槍彈鑑定書。被告自白核與事實相符，
    堪予採信，本件罪證明確，應依法論科。
二、按刑法第三百二十一條第一項第三款之攜帶兇器竊盜罪，係
    以行為人攜帶兇器竊盜為其加重條件，此所謂兇器，其種類
    並無限制，凡客觀上足對人之生命、身體、安全構成威脅，
    具有危險性之兇器均屬之，且祇須行竊時攜帶此種具有危險
    性之兇器為已足，並不以攜帶之初有行兇之意圖為必要（最
    高法院七十九年臺上字第五二五三號判例意旨參照）。鐵撬
    係金屬材質且質地堅硬，若持以行兇，客觀上自足傷害人之
    生命、身體安全而具有危險性，堪認該鐵撬係屬兇器無疑。
    次按破壞鑲在鐵門上之鎖後啟門入屋竊盜，因該鎖已成為門
    扇之一部，故應構成刑法第三百二十一條第一項第二款之毀
    壞門扇竊盜罪（最高法院七十四年臺上字第二四三號判決意
    旨參照）。核被告乙○○就附表一編號一、三、四、五、六
    、七、八、十、十一、十二、十三所為，均係涉犯刑法第三
    百二十一條第第一項第二款、第三款攜帶兇器毀越門扇竊盜
    罪；就附表一編號二、十四所為，係犯刑法第三百二十條第
    一項竊盜罪；就附表一編號九，係犯刑法第三百二十一條第
    一項第二款、第三款攜帶兇器踰越安全設備竊盜罪。附表二
    編號一、二分別係犯刑法第二百八十四條第一項之過失傷害
    罪、同法第一百八十五條之四之肇事逃逸罪。附表二編號三
    所為，係犯槍砲彈藥刀械管制條例第八條第四項之未經許可
    寄藏槍枝罪。被告乙○○與甲○○就如附表編號五、六、八
    、十所示之竊盜犯行，有犯意聯絡與行為分擔，為共同正犯
    。被告以一過失行為同時導致子○、辛○○受傷，為想像競
    合犯，應從一重處斷。槍砲彈藥刀械管制條例係將「持有」
    與「寄藏」為分別之處罰規定，則單純之「持有」，固不包
    括「寄藏」，但「寄藏」之受人委託代為保管，其保管之本
    身所為之「持有」，既係「寄藏」之當然結果，法律上自宜
    僅就「寄藏」行為為包括之評價，不應另就「持有」予以論
    罪（最高法院七十四年台上字第三四○○號判例可資參照）
    。被告乙○○多次竊盜犯行間及被告乙○○所犯過失傷害、
    肇事逃逸、寄藏槍枝等罪間，犯意各別、行為互殊，應分論
    併罰。爰審酌被告素行、年紀尚輕，不思向上，竟圖以不法
    方式取得他人財產，其竊盜手段、竊盜財物價值；過失傷害
    程度、告訴人子○與有過失、子○及辛○○之受傷程度、被
    告服刑中無資力與告訴人和解；被告駕車肇事致人受傷後，
    竟未予救助逕自逃逸離去，對於被害人之身體及求償權行使
    之危害非輕，兼衡被害人傷勢輕微；又明知槍枝屬高度危險
    之物品，其所寄藏槍枝可於瞬間造成人生命、身體之傷害，
    影響所及，非僅危及他人之生命安全，並對社會治安之維護
    造成嚴重損害，惡性非輕，惟考量未有證據足認被告持上揭
    槍枝犯案等一切情狀，分別量處如附表一、二所示之刑，並
    就罰金部分依刑法第四十二條第三項諭知如易服勞役之折算
    標準。
三、附表一編號一、二、三之竊盜犯行，及附表二編號一、二之
    過失傷害、肇事逃逸犯行，均在九十六年四月二十四日前，
    合乎減刑要件，依中華民國九十六年罪犯減刑條例規定減輕
    其刑至二分之一，並與不得減刑之罪，定應執行之刑。
四、扣案仿ＢＥＲＥＴＴＡ廠８４型半自動手槍枝製造之槍枝換
    裝土造金屬槍管而成之改造手槍一支（管制編號00000
    00000號，含彈匣一個），係違禁物，依刑法第三十八
    條第一項第一款規定沒收。扣案之鐵撬三支，為被告所有供
    竊盜所用之物，業據被告於警詢、偵查中供認在卷，依刑法
    第三十八條第一項第二款規定沒收。至於開鎖工具、一字、
    十字螺絲起子、T 字型六角磨平扳手、電鑽、鉗子等物，非
    供犯竊盜罪所用之物，不予宣告沒收。
據上論斷，依刑事訴訟法第二百九十九條第一項前段，槍砲彈藥
刀械管制條例第八條第四項，刑法第十一條前段、第一百八十五
條之四、第二百八十四條第一項前段、第三百二十條第一項、第
三百二十一條第一項第二款、第三款、第五十五條、第五十一條
第五款、第四十二條第三項、第三十八條第一項第一款、第二款
，中華民國九十六年罪犯減刑條例第二條第一項第三款、第七條
，判決如主文。
本案經檢察官顏妃琇到庭執行職務。
中    華    民    國    97    年    2     月    4     日
                  刑事第八庭審判長法  官  潘翠雪
                                  法  官  王士珮
                                  法  官  絲鈺雲
以上正本證明與原本無異
如不服本判決應於送達後10日內向本院提出上訴狀
                                  書記官  周玉茹
中    華    民    國    97    年    2     月    5     日
附表一 ：
┌─┬───┬─────┬──────┬──────┬───┬──────┐
│編│ 時間 │   地點   │    手法    │  竊得物品  │被害人│  判決主文  │
│號│      │          │            │（起出之贓物│      │            │
│  │      │          │            │編號如96年度│      │            │
│  │      │          │            │偵字第18539 │      │            │
│  │      │          │            │號卷附扣押物│      │            │
│  │      │          │            │品目錄表）  │      │            │
├─┼───┼─────┼──────┼──────┼───┼──────┤
│一│95 年9│臺北縣土城│被告乙○○單│數位相機1 臺│楊麗玉│攜帶兇器毀越│
│  │月5 日│市○○街6 │獨以扣案自備│、充電器、飾│      │門扇竊盜，處│
│  │15時許│號6樓     │之客觀上足以│品、台新商業│      │有期徒刑拾月│
│  │（起訴│          │傷害他人之兇│銀行存摺、提│      │，減為有期徒│
│  │書誤載│          │器鐵撬等物破│款卡、電子辭│      │刑伍月。扣案│
│  │為96年│          │壞大門、門鎖│典、手錶、液│      │之鐵撬支沒│
│  │9 月5 │          │進入竊取    │晶螢幕、租賃│      │收。        │
│  │日）  │          │            │契約書（已領│      │            │
│  │      │          │            │回）、現金3 │      │            │
│  │      │          │            │千元（已領回│      │            │
│  │      │          │            │）          │      │            │
├─┼───┼─────┼──────┼──────┼───┼──────┤
│二│96年3 │臺北縣樹林│被告乙○○單│社區門禁卡1 │鄧仁恭│竊盜，處有期│
│  │月初某│市○○路1 │獨趁社區管理│批（編號44、│      │徒刑月，減│
│  │日下午│段184 號中│員不注意之際│52，共26張）│      │為有期徒刑壹│
│  │      │山寶座大廈│，進入警衛室│            │      │月又拾伍日。│
│  │      │社區      │竊取        │            │      │            │
├─┼───┼─────┼──────┼──────┼───┼──────┤
│三│96年3 │桃園縣龜山│被告乙○○單│身分證、普通│曾瑞琦│攜帶兇器毀越│
│  │月28日│鄉○○街31│獨以扣案自備│重型機車駕駛│      │門扇竊盜，處│
│  │16時許│巷2 弄18號│之客觀上足以│執照、技術士│      │有期徒刑拾月│
│  │      │4樓       │傷害他人之兇│證、學生證各│      │，減為有期徒│
│  │      │          │器鐵撬等物破│1 張（以上均│      │刑伍月。扣案│
│  │      │          │壞大門、門鎖│為編號51）、│      │之鐵撬支沒│
│  │      │          │進入竊取    │IBM 筆記型電│      │收。        │
│  │      │          │            │腦1 臺、DVD │      │            │
│  │      │          │            │播放機1 臺、│      │            │
│  │      │          │            │工具箱1 盒  │      │            │
├─┼───┼─────┼──────┼──────┼───┼──────┤
│四│96年5 │臺北縣土城│被告乙○○單│家用電腦2 組│庚○○│攜帶兇器毀越│
│  │月3 日│市○○路1 │獨以扣案自備│筆記型電腦1 │      │門扇竊盜，處│
│  │17時許│段188 巷10│之客觀上足以│臺、DVD 1 臺│      │有期徒刑拾月│
│  │      │號3樓     │傷害他人之兇│、喇叭1 組、│      │。扣案之鐵撬│
│  │      │          │器鐵撬等物破│行動電話1 支│      │支沒收。  │
│  │      │          │壞大門、門鎖│、無線對講機│      │            │
│  │      │          │進入竊取    │EVO 牌FRS-10│      │            │
│  │      │          │            │2 型2 支（編│      │            │
│  │      │          │            │號8） 現金2 │      │            │
│  │      │          │            │千元（已認領│      │            │
│  │      │          │            │）          │      │            │
├─┼───┼─────┼──────┼──────┼───┼──────┤
│五│96年5 │臺北縣新莊│共犯甲○○在│數位DV、相機│戊○○│共同攜帶兇器│
│  │月8 日│市○○路43│外把風，被告│、手錶、手飾│      │毀越門扇竊盜│
│  │某時  │5號4樓之1 │乙○○自行以│、印表機、普│      │，處有期徒刑│
│  │      │          │扣案自備之客│通重型機車駕│      │拾月。扣案之│
│  │      │          │觀上足以傷害│駛執照（編號│      │鐵撬支沒收│
│  │      │          │他人之兇器鐵│48 ） 、現金│      │。          │
│  │      │          │撬等物破壞大│約1萬 元（認│      │            │
│  │      │          │門、門鎖進入│領）        │      │            │
│  │      │          │竊取        │            │      │            │
├─┼───┼─────┼──────┼──────┼───┼──────┤
│六│96年5 │臺北縣土城│共犯甲○○在│現金2 萬元（│癸○○│共同攜帶兇器│
│  │月21日│市○○路10│外把風，被告│已認領）、數│      │毀越門扇竊盜│
│  │16時30│5 巷7 弄10│乙○○自行以│位相機1 臺（│      │，處有期徒刑│
│  │分許  │號5 樓    │扣案自備之客│編號5-2 號）│      │拾月。扣案之│
│  │      │          │觀上足以傷害│、身份證2 張│      │鐵撬支沒收│
│  │      │          │他人之兇器鐵│、富邦商業銀│      │。          │
│  │      │          │撬等物破壞大│行信用卡1 張│      │            │
│  │      │          │門、門鎖進入│、自用小客車│      │            │
│  │      │          │竊取        │遙控器1 個（│      │            │
│  │      │          │            │編46-28） 、│      │            │
│  │      │          │            │鐵門遙控器1 │      │            │
│  │      │          │            │個（編46-29 │      │            │
│  │      │          │            │）、鑰匙1 串│      │            │
│  │      │          │            │、珍珠魚皮夾│      │            │
│  │      │          │            │1個 （編號  │      │            │
│  │      │          │            │1-9 ）      │      │            │
├─┼───┼─────┼──────┼──────┼───┼──────┤
│七│96年6 │臺北縣新莊│被告乙○○單│身分證1 張（│己○○│攜帶兇器毀越│
│  │月某日│市○○路43│獨以扣案自備│編號47）、駕│      │門扇竊盜，處│
│  │      │5號5樓之1 │之客觀上足以│駛執照1 張、│      │有期徒刑拾月│
│  │      │          │傷害他人之兇│汽車行車執照│      │。扣案之鐵撬│
│  │      │          │器鐵撬等物破│1 張、護照1 │      │支沒收。  │
│  │      │          │壞大門、門鎖│本、富邦商業│      │            │
│  │      │          │進入竊取    │銀行信用卡、│      │            │
│  │      │          │            │中華商業銀行│      │            │
│  │      │          │            │、萬泰商業銀│      │            │
│  │      │          │            │行、台新商業│      │            │
│  │      │          │            │銀行、大眾商│      │            │
│  │      │          │            │業銀行現金卡│      │            │
│  │      │          │            │各1 張、數位│      │            │
│  │      │          │            │相機1 臺、  │      │            │
│  │      │          │            │NOKIA 行動電│      │            │
│  │      │          │            │話1 支、鑰匙│      │            │
│  │      │          │            │1 串、現金3 │      │            │
│  │      │          │            │千5 百元、遙│      │            │
│  │      │          │            │控器1 個（編│      │            │
│  │      │          │            │號46-2）    │      │            │
├─┼───┼─────┼──────┼──────┼───┼──────┤
│八│96年6 │臺北縣新莊│共犯甲○○在│JVC數位攝影 │陳碧林│共同攜帶兇器│
│  │月29日│市○○街豐│外把風，被告│機1 臺、存摺│      │毀越門扇竊盜│
│  │13時許│2巷43號2樓│乙○○自行以│6 本、土地所│      │，處有期徒刑│
│  │      │          │自備之客觀上│有權狀2 張、│      │拾月。扣案之│
│  │      │          │足以傷害他人│現金1 萬3 千│      │鐵撬支沒收│
│  │      │          │之兇器鐵撬破│元、人民幣1 │      │。          │
│  │      │          │壞大門、門鎖│千8 百元、珠│      │            │
│  │      │          │進入竊取，得│寶飾手飾1 批│      │            │
│  │      │          │後手正欲離去│            │      │            │
│  │      │          │之際為住戶張│            │      │            │
│  │      │          │書銘發覺通知│            │      │            │
│  │      │          │里長報警處理│            │      │            │
│  │      │          │，當場逮捕共│            │      │            │
│  │      │          │犯甲○○並查│            │      │            │
│  │      │          │獲被告乙○○│            │      │            │
│  │      │          │驚慌留下之物│            │      │            │
│  │      │          │品          │            │      │            │
├─┼───┼─────┼──────┼──────┼───┼──────┤
│九│96年7 │臺北縣板橋│被告乙○○單│電視機1 臺、│陳建廷│攜帶兇器踰越│
│  │月13日│市○○街31│獨自電梯旁氣│筆記型電腦1 │      │安全設備竊盜│
│  │11時許│7巷22號4樓│窗越過攀爬至│臺、手錶、首│      │，處有期徒刑│
│  │      │          │陽臺上，再從│飾、現金1 萬│      │拾月。扣案之│
│  │      │          │鐵窗侵入住宅│元（領回5 千│      │鐵撬支沒收│
│  │      │          │竊盜，得手後│元）        │      │。          │
│  │      │          │再以兇器破壞│            │      │            │
│  │      │          │大門離去    │            │      │            │
│  │      │          │            │            │      │            │
│  │      │          │            │            │      │            │
│  │      │          │            │            │      │            │
│  │      │          │            │            │      │            │
├─┼───┼─────┼──────┼──────┼───┼──────┤
│十│96年7 │臺北縣土城│共犯甲○○在│人民幣6 千元│丙○○│共同攜帶兇器│
│  │月17日│市○○街41│外把風，被告│、美金6 百元│      │毀越門扇竊盜│
│  │22時28│巷1弄18號 │乙○○自行以│（號55，已領│      │，處有期徒刑│
│  │分許前│3樓       │扣案自備之客│回210 元）、│      │拾月。扣案之│
│  │某時  │          │觀上足以傷害│越幣1 千餘萬│      │鐵撬支沒收│
│  │      │          │他人之兇器鐵│、現金1 萬7 │      │。          │
│  │      │          │撬等物破壞大│千元、女用鑽│      │            │
│  │      │          │門、門鎖進入│戒1 只、耳環│      │            │
│  │      │          │竊取        │1對         │      │            │
├─┼───┼─────┼──────┼──────┼───┼──────┤
│十│96年7 │臺北縣板橋│被告乙○○單│奇美32吋液晶│李國昌│攜帶兇器毀越│
│一│月23日│市○○街31│獨以扣案自備│電視1 臺、IP│      │門扇竊盜，處│
│  │10時許│7巷12號6樓│之客觀上足以│OD隨身聽1 臺│      │有期徒刑拾月│
│  │      │          │傷害他人之兇│、HP筆記型電│      │。扣案之鐵撬│
│  │      │          │器鐵撬等物破│腦1 臺（編號│      │支沒收。  │
│  │      │          │壞大門、門鎖│2）、金戒指1│      │            │
│  │      │          │進入竊取    │枚、手錶2 支│      │            │
│  │      │          │            │、室內無線電│      │            │
│  │      │          │            │話1 臺、PENT│      │            │
│  │      │          │            │AX數位相機1 │      │            │
│  │      │          │            │臺、LV皮包1 │      │            │
│  │      │          │            │個（編號1-5 │      │            │
│  │      │          │            │）          │      │            │
├─┼───┼─────┼──────┼──────┼───┼──────┤
│十│96年7 │臺北縣板橋│被告乙○○自│液晶電視一臺│丁○○│攜帶兇器毀越│
│二│月25日│市○○街36│行以扣案自備│、金子、手提│林淑娟│門扇竊盜，處│
│  │某時  │3號6樓    │之客觀上足以│電腦一臺、林│      │有期徒刑拾月│
│  │      │          │傷害他人之兇│易奇身分證（│      │。扣案之鐵撬│
│  │      │          │器鐵撬等物破│編號49）、林│      │支沒收。  │
│  │      │          │壞大門、門鎖│淑娟身分證（│      │            │
│  │      │          │進入竊取    │編號50）、  │      │            │
│  │      │          │            │Sony PS2 1臺│      │            │
│  │      │          │            │（編號7）、 │      │            │
│  │      │          │            │郵票（編號  │      │            │
│  │      │          │            │27）、MP4 1 │      │            │
│  │      │          │            │臺（編號16-1│      │            │
│  │      │          │            │）、Cano n數│      │            │
│  │      │          │            │位相機1 臺（│      │            │
│  │      │          │            │編號5-4）   │      │            │
│  │      │          │            │            │      │            │
├─┼───┼─────┼──────┼──────┼───┼──────┤
│十│96年7 │臺北縣泰山│被告乙○○單│Wii 遊戲機1 │林靜蕙│攜帶兇器毀越│
│三│月31日│鄉○○路9 │獨以扣案自備│臺（編號5-3 │      │門扇竊盜，處│
│  │16時7 │巷10弄7號6│之客觀上足以│）、CASIO 數│      │有期徒刑拾月│
│  │分許  │樓之4     │傷害他人之兇│位相機1 臺（│      │。扣案之鐵撬│
│  │      │          │器鐵撬破壞大│編號16-2）、│      │支沒收。  │
│  │      │          │門、門鎖進入│MP 4隨身聽1 │      │            │
│  │      │          │竊取        │臺（編號18）│      │            │
│  │      │          │            │、太平洋SOGO│      │            │
│  │      │          │            │禮卷1 本（面│      │            │
│  │      │          │            │額100 元10張│      │            │
│  │      │          │            │（編號46-21 │      │            │
│  │      │          │            │）、遙控器2 │      │            │
│  │      │          │            │個（編號46-2│      │            │
│  │      │          │            │4 ）、單眼相│      │            │
│  │      │          │            │機含鏡頭2 組│      │            │
│  │      │          │            │            │      │            │
├─┼───┼─────┼──────┼──────┼───┼──────┤
│十│96年8 │臺北縣樹林│被告乙○○住│煙灰缸2 個及│壬○○│竊盜，處有期│
│四│月6 日│市○○路34│宿後，未經旅│吹風機1 臺  │      │徒刑月。  │
│  │某時  │9號卡爾卡 │館人員同意，│            │      │            │
│  │      │頌汽車旅館│擅自取走    │            │      │            │
│  │      │110號房   │            │            │      │            │
└─┴───┴─────┴──────┴──────┴───┴──────┘
附表二
┌──┬──────┬───────┬───────┬──────────┐
│編號│  犯罪時間  │   犯罪地點   │ 所犯法條     │  主文              │
├──┼──────┼───────┼───────┼──────────┤
│一  │96年4 月13日│臺北縣土城市延│刑法第二百八十│因過失傷害人，處有期│
│    │21時許      │峰街與德峰街口│四條第一項前段│徒刑月，減為有期徒│
│    │            │              │              │刑壹月又拾伍日。    │
├──┼──────┼───────┼───────┼──────────┤
│二  │同上        │同上          │刑法第一百八十│駕駛動力交通工具肇事│
│    │            │              │五條之四      │，致人受傷而逃逸，處│
│    │            │              │              │有期徒刑柒月，減為有│
│    │            │              │              │期徒刑月又拾伍日。│
├──┼──────┼───────┼───────┼──────────┤
│三  │96年8 月10日│臺北縣板橋市金│槍砲彈藥刀械管│未經許可，寄藏可發射│
│    │            │門街31巷6 號2 │制條例第八條第│子彈具殺傷力之槍枝，│
│    │            │樓            │四項          │處有期徒刑年貳月，│
│    │            │              │              │併科罰金新臺幣萬元│
│    │            │              │              │，罰金如易服勞役，以│
│    │            │              │              │新臺幣壹仟元折算壹日│
│    │            │              │              │。扣案之仿ＢＥＲＥＴ│
│    │            │              │              │ＴＡ廠８４型半自動手│
│    │            │              │              │槍製造之槍枝換裝土造│
│    │            │              │              │金屬槍管而成之改造手│
│    │            │              │              │槍壹支（槍枝管制編號│
│    │            │              │              │0000000000│
│    │            │              │              │號，含彈匣一個）沒收│
│    │            │              │              │。                  │
└──┴──────┴───────┴───────┴──────────┘
附錄本案論罪科刑法條全文
刑法第一百八十五條之四
駕駛動力交通工具肇事，致人死傷而逃逸者，處六月以上五年以
下有期徒刑。
刑法第二百八十四條
因過失傷害人者，處六月以下有期徒刑、拘役或五百元以下罰金
，致重傷者，處一年以下有期徒刑、拘役或五百元以下罰金。
從事業務之人，因業務上之過失傷害人者，處一年以下有期徒刑
、拘役或一千元以下罰金，致重傷者，處三年以下有期徒刑、拘
役或二千元以下罰金。
刑法第三百二十條
意圖為自己或第三人不法之所有，而竊取他人之動產者，為竊盜
罪，處五年以下有期徒刑、拘役或五百元以下罰金。
意圖為自己或第三人不法之利益，而竊佔他人之不動產者，依前
項之規定處斷。
前二項之未遂犯罰之。
刑法第三百二十一條
犯竊盜罪而有左列情形之一者，處六月以上、五年以下有期徒刑
：
一、於夜間侵入住宅或有人居住之建築物、船艦或隱匿其內而犯
之者。
二、毀越門扇、牆垣或其他安全設備而犯之者。
三、攜帶兇器而犯之者。
四、結夥三人以上而犯之者。
五、乘火災、水災或其他災害之際而犯之者。
六、在車站或埠頭而犯之者。
前項之未遂犯罰之。
槍砲彈藥刀械管制條例第八條
未經許可，製造、販賣或運輸鋼筆槍、瓦斯槍、麻醉槍、獵槍、
空氣槍或第四條第一項第一款所定其他可發射金屬或子彈具有殺
傷力之各式槍砲者，處無期徒刑或五年以上有期徒刑，併科新臺
幣一千萬元以下罰金。
未經許可，轉讓、出租或出借前項所列槍枝者，處五年以上有期
徒刑，併科新臺幣一千萬元以下罰金。
意圖供自己或他人犯罪之用，而犯前二項之罪者，處無期徒刑或
七年以上有期徒刑，併科新臺幣一千萬元以下罰金。
未經許可，持有、寄藏或意圖販賣而陳列第一項所列槍枝者，處
三年以上十年以下有期徒刑，併科新臺幣七百萬元以下罰金。
第一項至第三項之未遂犯罰之。


司法院資訊處製作；財團法人民間司法改革基金會備份。
